【裁判字號】    90,中簡上,147
【裁判日期】    900910
【裁判案由】    家庭暴力防治法
【裁判全文】
臺灣臺中地方法院刑事判決                        九十年度中簡上字第一四七號
    上  訴  人  甲○○
    （即被告）
右上訴人因違反家庭暴力防治法案件，不服臺灣臺中地方法院臺中簡易庭九十年度中
簡字第五九○號中華民國九十年四月二十六日第一審簡易判決（聲請案號：臺灣臺中
地方法院檢察署九十年度偵字第四一六三號），提起上訴，本院管轄之第二審合議庭
判決如左：
    主      文
上訴駁回。
甲○○緩刑貳年。
    事實及理由
一、本案經本院審理結果，認第一審簡易判決認事用法及量刑均無不當，應予維持，
    並引用第一審判決書記載之事實、證據及理由。
二、上訴人上訴意旨略以：「被告（即上訴人）對於右揭犯罪事實坦承不諱，惟嗣後
    深知悔悟，已將酗酒之惡習戒除，今幸賴告訴人（即被告之妻）乙○○之諒解誤
    會冰釋，並於九十年四月二日和解，同意撤回對被告之告訴，原審量刑過重」等
    情。經查，被告甲○○為被害人乙○○之夫，二人間具有家庭暴力防治法第三條
    第一款所定之家庭成員關係，被告前於民國（下同）九十年一月一日，在台中縣
    太平市○○路四六五巷九號二樓住處，因酒後口角，徒手毆打被害人，並以髒話
    辱罵被害人，對於被害人實施不法侵害行為，經被害人向本院聲請民事保護令，
    並由本院於同年二月十二日核發九十年度家護字第三九號通常保護令，裁定被告
    不得對被害人實施身體或精神上不法侵害之行為、不得直接或間接對於被害人為
    騷擾之行為（即家庭暴力防治法第十三條第二項第一、二款之內容），該裁定並
    於同年二月十九日下午二時許，送達被告。詎被告明知有上開保護令之存在，仍
    於九十年二月二十三日凌晨時三十分許，在上開台中縣太平市○○路四六五巷九
    號二樓住處，於飲酒後，對被害人辱罵「幹你娘」之髒話，且出手毆打被害人之
    背部，致被害人受有背部挫傷之傷害（傷害部分未據被害人告訴），而違反上開
    保護令之內容等情，已據被告陳明，且經被害人指訴甚明，核與被告之子林詩鴻
    於警訊中供述情節相符（偵查卷第十一頁背面）。復有卷附之被害人之診斷證明
    書乙紙，且經本院調閱本院九十年度家護字第三九號民事聲請卷宗查核無訛。是
    被告違反家庭暴力防治法第五十條第一、二款（原聲請簡易判決處刑書及原審漏
    列第一款）之事證明確，犯行已堪認定。本院審酌被告甫於九十年二月十九日收
    受上開保護令，即於不滿四日之期間內（即九十年二月二十三日凌晨）違反保護
    令之內容，足見其漠視刑法作為「行為規範」之違法心態甚為強烈，及犯罪之動
    機、目的、手段、被害人所受損害、犯罪後坦承犯行等一切情狀。認為原審判處
    被告有期徒刑五月，如易科罰金，以三百元折算一日，用法量刑均無不合，本件
    上訴為無理由，應予駁回。惟查，上訴人（即被告）前未曾受有期徒刑以上刑之
    宣告，有臺灣臺中地方法院檢察署刑案資料查註紀錄表及台灣高等法院被告全國
    前案紀錄表各乙份可稽，上訴人坦承犯行，深具悔意，被害人（即被告之妻）事
    後亦表不再追究，此業經被害人到庭陳明，並有和解書乙紙可稽，足認被告經此
    教訓，當知警惕而無再犯之虞。是本院綜核各情，認所宣告之刑，以暫不執行為
    適當，爰併予宣告緩刑二年，以啟自新。又違反家庭暴力防治法第五十條之犯罪
    ，家庭暴力防治法並未規定其可得撤回告訴之規定，是本件自不得撤回告訴，併
    予敘明。
三、據上論斷，應依刑事訴訟法第四百五十五條之一第一項、第三項、第三百七十三
    條、第三百六十八條，刑法第七十四條第一款，判決如主文。
中      華      民      國      九十    年      九      月      十      日
                                            臺灣台中地方法院刑事第三庭
                                                審判長法  官  唐  光  義
                                                      法  官  黃  峻  隆
                                                      法  官  陳  添  喜
右正本證明與原本無異。
本件不得上訴。
                                                      書記官
中      華      民      國      九十     年      九     月      十     日


司法院資訊處製作；財團法人民間司法改革基金會備份。
